臺灣臺北地方法院刑事裁定
111年度提字第18號
聲  請  人  
即被逮捕人  黃譜亦



上列聲請人因公共危險案件，經聲請人聲請提審，本院裁定如下
：
    主  文
聲請駁回，黃譜亦並解返新北市政府警察局新店分局江陵派出所
。
    理  由
一、本件聲請意旨詳如本院卷附之「刑事提審聲請狀」所載。
二、按人民被法院以外之任何機關逮捕、拘禁時，其本人或他人
    得向逮捕、拘禁地之地方法院聲請提審；法院審查後，認為
    不應逮捕、拘禁者，應即裁定釋放；認為應予逮捕、拘禁者
    ，以裁定駁回之，並將被逮捕、拘禁人解返原解交之機關。
    提審法第1條第1項前段、第9條第1項分別定有明文。次按憲
    法第8條第1項規定：「人民身體之自由應予保障。除現行犯
    之逮捕由法律另定外，非經司法或警察機關依法定程序，不
    得逮捕拘禁。非由法院依法定程序，不得審問處罰。非依法
    定程序之逮捕、拘禁、審問、處罰，得拒絕之」。所謂逮捕
    ，係指以強制力將人之身體自由予以拘束之意；而所謂拘禁
    ，則指拘束人身之自由使其難於脫離一定空間之謂。又現行
    犯，不問何人得逕行逮捕之，刑事訴訟法第88條第1項亦有
    明文。
三、經查：
㈠、本件承辦警員許智為等人因發現聲請人黃譜亦駕駛車牌號碼0
    000-00號自小客車有違規停車在紅線之情事，而欲上前盤查
    時，聲請人疑似因發現警車靠近，遂駕車駛離違停處，警方
    乃驅車並開啟警車之警示燈與警鳴器，示意聲請人停車受檢
    ，然聲請人未予理會，持續往前行駛，且於行駛在道路上時
    ，有闖紅燈、連續超車、蛇行、任意變換車道等疑似危險駕
    駛之行為，嗣自撞護欄而為警以聲請人係涉犯刑法第185條
    第1項公共危險罪嫌之現行犯予以逮捕等情，業據新北市政
    府警察局新店分局江陵派出所警員許智為到庭陳述綦詳，復
    有新北市政府警察局新店分局執行逮捕拘禁告知本人通知書
    、新北市政府警察局舉發違反道路交通管理事件通知單、警
    車行車紀錄器錄影擷取畫面、警方密錄器錄影擷取畫面等件
    附卷可參，且經本院當庭勘驗警車行車紀錄器之錄影檔案，
    發現聲請人駕駛上開自小客車行駛在道路上時，確有闖紅燈
    、連續超車、多次變換車道等致生往來車輛通行公共危險之
    危險駕駛行為，有本院勘驗筆錄在卷足憑，堪認聲請人為涉
    犯刑法第185條第1項公共危險罪嫌之現行犯。是本件執行機
    關所為逮捕、拘禁，經核其程序尚無違誤。
㈡、聲請人雖辯稱伊不知有警車在後方追逐，並示意伊停車受檢
    等語，惟聲請人駕駛前揭自小客車行駛在平面道路與環河快
    速道路上時，既然有闖紅燈、連續超車、多次變換車道等足
    以致生往來公眾與其他車輛通行危險之危險駕駛情事，已如
    前述，即足認聲請人係涉犯刑法第185條第1項公共危險罪嫌
    之現行犯，故本件承辦警員以聲請人係涉犯上開罪嫌之現行
    犯並予逮捕，自難認有何違法可言。
㈢、聲請人復爭執警方於逮捕過程中有對伊噴辣椒水、使用手銬
    等行為，惟警察為逮捕現行犯，依刑事訴訟法第89條之1第1
    項、第90條之規定，於必要範圍內，本得使用強制力，並可
    使用手銬等戒具，且聲請人既然有驅車逃避警方攔查之行為
    ，是本件承辦警員為逮捕現行犯、避免聲請人脫逃，進而對
    聲請人噴辣椒水、將聲請人壓制在地等，均認屬警察為執行
    逮捕現行犯即聲請人所必要之執法行為。
四、綜上所述，聲請人確係涉犯刑法第185條第1項公共危險罪嫌
    之現行犯，具有犯罪嫌疑，本件承辦警員因認聲請人係涉犯
    上開罪嫌之現行犯而予以逮捕、拘禁之程序為合法。從而，
    本件聲請人聲請提審為無理由，應予駁回，並應解返原解交
    之機關即新北市政府警察局新店分局江陵派出所。
五、依提審法第9條第1項後段，裁定如主文。
中　　華　　民　　國　　111 　年　　3 　　月　　18　　日
                  刑事第十五庭  法　官　黃媚鵑
以上正本證明與原本無異。
如不服本裁定，應於送達後10日內，向本院提出抗告狀。
                                書記官　李珮芳
中　　華　　民　　國　　111 　年　　3 　　月　　18　　日